# 求助：企业外购口罩后捐赠怎么财税处理

提问人：liuyizhong 时间：2020-02-27 08:05:27
企业 2020 年 1 月份购入口罩一批，取得增值税专用发票（增值税免税政策在 2020 年 2 月 6 日发布，所以 1 月份购买时可以取得增值税专用发票），金额 10000 元，税金 1300 元，合计 11300 元。现在捐赠给慈善组织，怎么账务和税务处理？

回答人：chenyiwei
如果购入时就明确不是自用，而是用于捐赠的，则购入时直接将相关价款计入营业外支出处理；如果刚购入时是准备自用，但后来情况变化后决定将其对外捐赠的，则购入时先计入存货，决定对外捐赠时按其成本转入营业外支出。
由于购入时取得了专用发票，且按照当时的政策是可以抵扣进项税额的，所以购入时正常确认“应交税费——应交增值税（进项税额）”。后续如果不再允许抵扣，则将不允许抵扣的进项税额转出到营业外支出。